【裁判字號】    98,抗,1341
【裁判日期】    981020
【裁判案由】    停止執行
【裁判全文】
臺灣高等法院民事裁定                  98年度抗字第1341號
抗  告  人  乙○○
上列抗告人因與相對人甲○○停止執行事件，對於中華民國98年
6月5 日臺灣士林地方法院98年度聲字第608號所為裁定提起抗告
，本院裁定如下：
    主      文
原裁定廢棄。
相對人在原法院之聲請駁回。
聲請及抗告費用由相對人負擔。
    理      由
一、相對人聲請意旨略以：抗告人對相對人所有之抵押權業經原
    法院98年度訴字第281號判決應回復登記予第三人楊寶中 ，
    是抗告人對相對人僅有普通債權新台幣（下同）80萬元，惟
    抗告人強制執行相對人之不動產，經原法院以97年度執字第
    57343號執行程序執行中（ 下稱系爭執行程序），執行標的
    物最低價額僅105萬餘元 ，尚不足清償先順位之抵押權人即
    楊寶中之債權額120萬元 ，故抗告人之執行顯無實益，相對
    人於98年5月22 日向原法院對抗告人提起債務人異議之訴，
    請求撤銷系爭執行程序，爰依強制執行法第18條第2項規定
    ，以必要情形為由，聲請裁定停止系爭執行程序等語。
二、原裁定意旨略以：審酌相對人既已對抗告人提起債務人異議
    之訴，如不停止系爭執行程序之執行，則嗣相對人所提起之
    本案訴訟如獲勝訴判決時，其所有財產恐將受有難以回復之
    損害，堪認確有前揭強制執行法第18條第2項所定之事由，
    且有裁定停止系爭執行程序之必要。但為使抗告人如因此停
    止執行程序，致受償時間延滯受有損害時，得有賠償之適當
    擔保，故同時命相對人提供20萬元之擔保後，得停止假執行
    。
三、抗告意旨略以：第三人楊寶中確已收受抗告人120萬元 ，故
    抗告人受讓其對相對人之抵押權為合法，若停止強制執行，
    則抗告人損害將超過20萬元云云。
四、按強制執行程序開始後，除法律另有規定外，不停止執行，
    乃在使債權人之債權早日實現，以保障人民之權利。從而除
    有回復原狀之聲請，或提起再審或異議之訴，或對於和解為
    繼續審判之請求，或提起宣告調解無效之訴、撤銷調解之訴
    ，或對於許可強制執行之裁定提起抗告時，法院因必要情形
    或依聲請定相當並確實之擔保，得為停止強制執行之裁定外
    ，已開始之強制執行程序，不得停止，此觀強制執行法第18
    條規定自明。而債務人異議之訴，則係債務人主張執行名義
    所示之請求權，有消滅或妨礙債權人請求之事由，因此提起
    訴訟，請求判決不許強制執行，以排除執行名義之效力。經
    查，相對人以抗告人對其僅有普通債權80萬元，系爭執行標
    的物拍賣價額尚不足清償先順位抵押權人之債權為由，請求
    停止強制執行程序，是以相對人並無消滅或妨礙抗告人請求
    之事由，僅系爭執行程序所得之價額未必足以清償相對人對
    抗告人之債務，即有無執行實益僅屬執行法院應依強制執行
    法第80條之1處理之問題，尚不符債務人異議之訴之規定 ，
    故亦無從依同法第18條第2 項規定聲請停止強制執行。原審
    裁定停止系爭執行程序，尚有未洽。抗告意旨聲明不服，求
    予廢棄，為有理由。
五、據上論結，本件抗告為有理由，爰裁定如主文。
中    華    民    國    98    年    10    月    20    日
                    民事第十七庭
                          審判長法  官  藍文祥
                                法  官  張競文
                                法  官  陳麗芬
正本係照原本作成。
不得再抗告。
中    華    民    國    98    年    10    月    20    日
                                書記官  張永中

司法院資訊處製作；財團法人民間司法改革基金會備份。
